臺灣高雄地方法院民事裁定
111年度聲字第88號
聲  請  人  洪陳美雲


            洪漢帝  


相  對  人  葉信鋐  

上列當事人間聲請停止執行事件，本院裁定如下：
    主  文
聲請人供擔保新臺幣肆拾萬壹仟元後，本院一一一年度司執字第
四八五０二號損害賠償執行事件之強制執行程序，於本院一一一
年度補字第六五四號債務人異議之訴事件（含其後改分之訴訟事
件）判決確定、和解或撤回起訴前，應暫予停止。
    理  由
一、聲請意旨略以：相對人持本院於民國111年4月26日核發之雄
    院和93執讓字第21793號債權憑證（下稱系爭債權憑證）為
    執行名義，對聲請人洪美雲、洪漢帝分別所有如附表所示之
    不動產（下稱系爭不動產）聲請強制執行（案號：本院111 
    年度司執字第48502號，下稱系爭執行事件）。惟相對人之
    債權其請求權已時效消滅，聲請人得拒絕給付，聲請人已據
    此提起債務人異議之訴（案號：本院111年度補字第654號）
    ，為免繼續執行，造成聲請人難以回復之損害，願供擔保，
    依強制執行法第18條規定，聲請裁定停止系爭執行事件之強
    制執行程序等語。
二、按有回復原狀之聲請，或提起再審或異議之訴，或對於和解
    為繼續審判之請求，或提起宣告調解無效之訴，撤銷調解之
    訴，或對於許可強制執行之裁定提起抗告時，法院因必要情
    形或依聲請定相當並確實擔保，得為停止強制執行之裁定，
    強制執行法第18條第2 項定有明文。
三、經查：
  ㈠相對人以系爭債權憑證為執行名義，向本院聲請對聲請人所
    有之系爭不動產強制執行，本院以系爭執行事件受理後，已
    查封系爭不動產，執行程序尚未終結，又聲請人已以系爭債
    權憑證之原始執行名義為本院92年度重訴字第539號確定判
    決（下稱系爭確定判決），相對人之請求權基礎為侵權行為
    損害賠償請求權，該請求權因判決確定中斷而重新起算之時
    效為5年，但相對人自93年聲請強制執行後，即未再聲請強
    制執行，直至111年間始再聲請強制執行，則相對人對聲請
    人之侵權行為損害賠償請求權已罹於時效，聲請人得拒絕給
    付為由，對相對人提起債務人異議之訴，訴請撤銷系爭執行
    事件對系爭不動產所為之強制執行程序，為本院以111年度
    補字第654號債務人異議之訴事件受理在案等情，業經本院
    調取各該卷宗核閱屬實。聲請人提起之債務人異議之訴，形
    式上尚無訴不合法、當事人不適格、法律上顯無理由之情形
    ，審酌如繼續進行執行程序，倘聲請人所提債務人異議之訴
    勝訴，日後確有難以回復執行前狀態之虞，而非無停止執行
    之必要，則聲請人聲請於上開債務人異議之訴訴訟終結前，
    停止執行程序，核與強制執行法第18條第2 項規定之要件相
    符，應予准許。
  ㈡次按法院裁定准許停止強制執行所定之擔保金，係備供執行
    債權人因停止執行所受損害之賠償，其數額應依標的物停止
    執行後，執行債權人未能即時受償或利用該標的物所受之損
    害額，或其因另供擔保強制執行所受之損害額定之（最高法
    院91年度台抗字第429號裁定意旨參照）。相對人聲請強制
    執行之債權額為本金新臺幣（下同）1033萬9950元自91年3
    月19日起至清償日止，按週年利率5﹪計算之利息，如計至相
    對人提起債務人異議之訴之日即111年6月10日止，債權額為
    1045萬8930元〔1033萬9950元×（20+84/365）年×5﹪，元以下
    四捨五入〕，而系爭執行事件查封之系爭不動產，依土地登
    記謄本之公告現值及面積、應有部分、課稅現值計算，合計
    177萬9925元（各土地、建物之現值詳如附表），系爭不動
    產之價值尚低於聲請人聲請執行之債權額，可見相對人因停
    止執行所受之損害，應係其未能即時就系爭不動產取償之損
    失。茲審酌聲請人提起之債務人異議之訴，為得上訴第三審
    之事件，甫繫屬於一審，及司法院所訂各級法院辦案期限實
    施要點規定之各審級辦案期限，再加計各審級之送達、上訴
    及分案期間約需4 年6 個月，認相對人因聲請人聲請停止強
    制執行可能遭受之利息損失，約以相對人本可即時受償之金
    額177萬9925元，依法定遲延利息即週年利率5 ﹪計算4 年6 
    個月為適當，爰酌定本件供擔保金額為40萬1000元。
四、依強制執行法第18條第2 項，裁定如主文。　　
中　　華　　民　　國　　111 　年　　9 　　月　　8 　　日
                    民事第一庭法　官　陳筱雯
以上正本係照原本作成。
如對本裁定抗告，須於裁定送達後10日內向本院提出抗告狀，並
繳納裁判費新台幣1,000 元。
中　　華　　民　　國　　111 　年　　9 　　月　　8 　　日
                              書記官  張宸維
附表                 
編號 土地地號/建物建號（門牌號碼） 應有部分 所有權人 土地公告現值/房屋課稅現值 1 高雄市○○區○○○段 000000地號 1/4 洪美雲 10萬3125元  （面積33平方公尺×12500元×應有部分1/4＝10萬3125元） 2 高雄市○○區○○○段 0000000地號 全部 洪美雲 143萬7500元  （面積115平方公尺×12500元＝143萬7500元） 3 高雄市○○區○○○段 0000○號 （門牌號碼高雄市○○區○○路00○0號） 全部 洪漢帝 23萬9300元（見本院卷第17頁）                                            合計177萬9925元